最高法院刑事判決　　　　　　一○○年度台上字第三九七一號
上　訴　人　葉建宏
選任辯護人　謝萬生律師
上列上訴人因違反槍砲彈藥刀械管制條例案件，不服台灣高等法
院台中分院中華民國一○○年四月二十七日第二審更審判決（九
十九年度上更(一)字第二六四號，起訴案號：台灣台中地方法院檢
察署九十七年度偵字第一二四二五號），提起上訴，本院判決如
下：
    主  文
上訴駁回。
    理  由
按刑事訴訟法第三百七十七條規定，上訴於第三審法院，非以判
決違背法令為理由，不得為之。是提起第三審上訴，應以原判決
違背法令為理由，係屬法定要件。如果上訴理由書狀並未依據卷
內訴訟資料，具體指摘原判決不適用何種法則或如何適用不當，
或所指摘原判決違法情事，顯與法律規定得為第三審上訴理由之
違法情形，不相適合時，均應認其上訴為違背法律上之程式，予
以駁回。本件原判決維持第一審依想像競合犯關係，從一重論處
上訴人葉建宏未經許可，持有可發射子彈具有殺傷力之改造手槍
罪刑，駁回其在第二審之上訴。已詳敘認定犯罪事實之依據及憑
以認定之理由。並對如何認定：上訴人否認犯罪之辯詞，不足採
取；上訴人已為扣案改造槍枝兩把（槍枝管制編號：0000000000
、0000000000《下稱扣案槍枝》）之管領及支配，已有持有之犯
意及行為；上訴人於民國九十七年五月二十一日，持有上開扣案
槍枝被查獲後，供稱槍枝係范正祥（共同被告，因另持有管制編
號0000000000之改造槍枝，同時被查獲，經判處罪刑確定）所持
有，迄同年八月十四日始在第一審法院審理時，依范正祥供出實
情，而坦認上開兩把扣案槍枝非范正祥之槍枝，並稱係「莫耀民
」者所留，但查莫耀民已經於同年三月三日在上訴人被查獲前離
台出境，甚至辦畢戶籍遷出國外而無從傳喚、拘提，有不能調查
之情形，亦無再行調查之必要；上訴人不符供出槍枝來源而查獲
者減輕或免除其刑之規定，無從減免；證人范正祥在審理中證陳
伊在警詢、偵查中，係應上訴人之要求為其承擔，而自白兩把扣
案槍枝係伊所有等語，均屬有憑，可以採信；皆已依據卷內資料
予以指駁及說明。從形式上觀察，原判決並無違背法令情形存在
。查依原判決之說明，上訴人在警詢、偵查中均未供出來源，而
其在偵查中交保後，係因審理中范正祥之翻供，而改稱其槍枝來
源係當時已出境之「莫耀民」，是上訴人供述其槍枝來源時，已
屬無從傳喚莫耀民為調查。上訴人以因原審不依其聲請拘提證人
莫耀民而延誤調查，致伊未能依規定減輕或免除其刑云云，自屬
無憑；又原判決認定上訴人被查獲時有要求范正祥為其承擔之事
實，已詳述所憑之理由（見原判決第十二至十八頁），至於證人
張耀仁及查獲本案之警員顏維平、蔡仲銘，雖證陳未聽到上訴人
與范正祥串供之談話內容，但參諸證人蔡仲銘證陳支援警力到達
後，不能確定上訴人與范正祥是否有交談等語（見第一審卷第九
二頁），及上訴人在警詢、偵查中亦配合范正祥供稱扣案槍枝係
范正祥所有，而隱匿其上手來源，嗣范正祥在審理中供出實情，
上訴人始供稱扣案槍枝與范正祥無關。是原判決認上訴人有要求
范正祥承擔，自屬有憑。上訴人以依蔡仲銘及張耀仁之證言，可
見上訴人未要求范正祥承擔，原判決上開認定並無依據，且維持
第一審判決持上開事由為量刑之依據，自有違法云云，係就原判
決已敘明理由之事項，徒憑己見，任意指摘，自非適法。另刑之
量定屬事實審法院得依職權自由裁量之事項，原判決已說明第一
審判決依刑法第五十七條規定，以上訴人之責任為基礎，斟酌上
訴人有違反廢棄物清理法前科之品行、持有槍彈之數量、所生之
危害，未持以犯罪，且坦承犯行，但曾要求范正祥承擔而混淆司
法偵查、審理等一切情狀，量處如第一審判決主文所示之刑，尚
屬適當，而予維持，經核既未逾法定刑度，又無濫用量刑權限之
情形，自不得任意指為違法。上訴意旨未依卷內證據資料，具體
指摘原判決如何違背法令，置原判決之明白論敘於不顧，仍執陳
詞，再事爭辯，並對原審採證認事之職權行使，徒憑己意，任意
指摘，難謂已符合首揭法定上訴要件。其上訴違背法律上之程式
，應予駁回。
據上論結，應依刑事訴訟法第三百九十五條前段，判決如主文。
中    華    民    國  一○○  年    七    月  二十一  日
                      最高法院刑事第十一庭
                          審判長法官  陳  世  淙  
                                法官  陳  東  誥  
                                法官  何  菁  莪  
                                法官  施  俊  堯  
                                法官  郭  毓  洲  
本件正本證明與原本無異
                                      書  記  官  
中    華    民    國  一○○  年    七    月  二十五  日
                                                     ｍ